---
title: "Employed persons by industry, sex, race, and occupation"
author:
- name: Daniella Landrys
date: '2022-05-05'
output:
  distill::distill_article:
    toc: true
    toc_depth: 2
    self_contained: false
preview: Board.jpg
draft: false
categories:
  - Français
  - Statistiques
  - Salaire
  - Emploi
description:  
---


```{r setup, include=FALSE}
knitr::opts_chunk$set(echo = TRUE)
```
  
# Les données  
Les données sont issues de [Tidy Tuesday](https://rpubs.com/thewiremonkey/476630). Plus précisément, il s'agit des données datées du 23-02-2021 provenant de [Kaggle](url) et concerne les Board Games. 

Pour y parvenir, je vais commencer par faire une visualisation des données pour ensuite faire des statistiques.

## Visualisation des données  
```{r, results='hide', message=FALSE}
library(tidyverse)
library(questionr)
library(kableExtra)
```

## Importer le dataset 

Pour importer le dataset nous allons utiliser la library readr

```{r, results='hide', message=FALSE, echo=TRUE}


employed <- readr::read_csv('https://raw.githubusercontent.com/rfordatascience/tidytuesday/master/data/2021/2021-02-23/employed.csv')

earn <- readr::read_csv('https://raw.githubusercontent.com/rfordatascience/tidytuesday/master/data/2021/2021-02-23/earn.csv')


```
